臺灣板橋地方法院交通事件裁定　　　　 94年度交聲字第886號
原處分機關　交通部公路總局臺北區監理所
異　議　人
即受處分人　甲○○
上列受處分人因違反道路交通管理處罰條例事件，對於交通部公
路總局臺北區監理所中華民國94年5 月18日所為之處分（原處分
案號：北監自裁字第裁40-ZIB009706號），聲明異議，本院裁定
如下：
    主  文
異議駁回。
    理　由
一、按「槽化線」係劃設於交岔路口、立體交岔之匝道口或其他
    特殊地點，用以引導車輛駕駛人循指示之路線行駛並禁止跨
    越；汽車行駛高速公路，其車道之使用，除因交通事故及道
    路施工依臨時或可移動標誌指示或公路警察指揮外，應依設
    置之交通標誌、標線或號誌之規定，道路交通標誌標線號誌
    設置規則第171 條第1 項、高速公路交通管制規則第8條 第
    一項分別定有明文。又汽車行駛於高速公路，而不遵管制之
    規定者，處汽車駕駛人新臺幣（下同）三千元以上六千元以
    下罰鍰；且汽車駕駛人有上開情形時，除依原條款處罰鍰外
    ，並予記違規點數一點，道路交通管理處罰條例第33條第1
    項、第63條第1 項第1 款亦分別有所明定。
二、本件異議人即受處分人甲○○於民國94年2 月16日上午7 時
    48分，駕駛車牌號碼9C-7407 號自用小客車，在國道三號公
    路木柵入口匝道北上20.3公里處，因車流擁擠未依序前進，
    而有違規跨越槽化線之未依規定車道行駛情事，為內政部警
    政署國道公路警察局第九警察隊木柵分隊員警以拍照之方式
    採證，並以受處分人所有之汽車有違反道路交通管理處罰條
    例第33條第1 項不遵管制規定之違規事實製單舉發。嗣受處
    分人於舉發通知單上所載應到案日期前向原處分機關提出申
    訴，並告知其為當時之實際駕駛人，經原處分機關函請原舉
    發單位調查結果，原處分機關仍認受處分人駕駛汽車有上開
    違規行為，乃依道路交通管理處罰條例第33條第1 項、第63
    條第1 項第1 款（裁決書漏載第1 款，應予補正）及違反道
    路交通管理事件統一裁罰基準表之規定，於94年5 月18 日
    裁處受處分人罰鍰三千元，並記違規點數一點。
三、異議人甲○○提出聲明異議狀固不否認於上揭時間確有駕駛
    其所有之車牌號碼9C-7407 號自用小客車於上開高速公路匝
    道路段跨越槽化線進入同向右側車道之事實，惟辯稱：當時
    伊車前之大貨車因交通擁擠而於上坡路段走走停停，使伊既
    無法看清路況，復有車行危險，基於交通安全考量始跨越槽
    化線，然警員逕予照相舉發，實有違道路交通管理處罰條例
    以維護交通安全之目的，而欠缺正當性；又該路段於上班尖
    峰時間車流量較多、車速緩慢，隨時有車輛跨越槽化線行駛
    ，復以現場利於攔截舉發違規駕駛人，而警員既未在場疏導
    交通、維持行車秩序，卻在右線閘道後方以拍照採證方式逕
    行舉發違規，該執法程序亦顯有違反公平原則，且缺乏合理
    、合法性，爰不服裁罰聲明異議云云。然查，異議人於聲明
    異議狀已坦承於前揭時、地有駕駛汽車跨越槽化線之事實，
    又有原採證照片二幀附卷可稽，其駕駛汽車有上述違規行為
    已可認定。而高速公路上為使行車安全順暢，於匝道匯合路
    口處劃設有槽化線，用以引導車輛駕駛人循指示之路線行駛
    並禁止跨越，縱然有塞車情形，駕駛人亦應於車道上依序前
    進，非得藉以合理化其違規之事實，且置高速公路交通安全
    於不顧。再者，本件舉發之時間，既屬交通尖峰時段，匝道
    上之車流量較多，警員為維持交通順暢而採拍照存證方式取
    締違規行為，尚難認有何違法之處。況且，違反法令之行為
    不受法律之保障，亦不得主張有行政法上平等原則之適用而
    逃避處罰，更無借詞他人違法或違規行為普遍可見，並未受
    取締、處罰，而得主張自己同類違法行為應予比照之餘地，
    是異議人雖另辯稱於尖峰時段隨時有車輛跨越槽化線之情形
    ，縱令屬實，仍無礙於其違規行為之可罰，異議人並非可據
    此解免違規責任。綜上，足認異議人上開所辯各節，殊無可
    採，事證明確，其確有駕駛汽車未依規定車道行駛之違規事
    實，洵堪認定。從而原處分機關依前揭道路交通管理處罰條
    例第33條第1 項、第63條第1 項第1 款、違反道路交通管理
    事件統一裁罰基準表之規定，裁處受處分人罰鍰三千元，並
    記違規點數一點，核無違誤，本件聲明異議為無理由，應予
    駁回。
據上論斷，應依道路交通案件處理辦法第19條，裁定如主文。
中　　華　　民　　國　　94　　年　　7 　　月　　22　　日
                    交通法庭    法　官  張江澤
以上正本證明與原本無異。
如不服本裁定，應於送達後5日內，向本院提出抗告狀。
                                書記官  林怡秀
中　　華　　民　　國　　94　　年　　7 　　月　　22　　日
